# 请教陈版：同控吸收合并

提问人：alvinxia 时间：2016-12-26 11:33:40
A公司和B公司系同一母公司控制的 2 家公司，今年 7 月底A企业吸收合并B企业经所在地商务局正式批复同意(判定为合并日)，B企业最终于 12 月完成工商、税务等手续， 12 月底相关账务也结束。A企业无其他的子公司 问题 1 ：因为8-12月B企业还有账，A企业编制的财务报表是否需要分别编制合并和单体财务报表？ 问题 2 ：目前B企业管理层仍要求会所出具审计报告，但了解下来主要用于母公司管理之用途（B企业自己的工商税务已注销，不需出具清算报告），那这样的话算是什么类型的业务，出具的是什么类型的报告，是特殊目的的报告么还是可以其他报告？谢谢！

回答人：chenyiwei
1 、因为A企业无其他子公司，相应地没有编制合并报表的基础。在企业会计准则下，仍只应当编制个别报表。 2 、可以作为对特殊编制基础的财务报表出具的特殊目的审计报告，该审计报告及其后附的已审计财务报表仅供B企业管理层内部参考使用。